臺灣彰化地方法院員林簡易庭小額民事判決
111年度員小字第72號
原      告  巫文章  
被      告  巫有慶  

訴訟代理人  巫英志  

上列當事人間請求損害賠償事件，本院於民國111年7月1日言詞
辯論終結，判決如下：
     主      文
原告之訴駁回。
訴訟費用由新臺幣壹仟元由原告負擔。
    事實及理由
一、原告主張：被告於民國109年8月22日下午2時30分許，在彰
    化縣○○鎮○○里○○路0段000巷00號自宅旁，持竹棍毆打原告，
    原告為閃避被告持竹棍毆打原告，造成原告右膝受傷，被告
    上開侵權行為侵害原告名譽權及身體權，爰依侵權行為之法
    律關係，請求精神慰撫金新臺幣（下同）100,000元等語。
    並聲明：被告應給付原告100,000元，及自支付命令送達被
    告翌日起至清償日止，按年息5%計算之利息。
二、被告則以：原告並未舉證證明原告右膝有受傷，且原告請求
    精神慰撫金100,000元依據何在等語。並聲明：原告之訴駁
    回。
三、本院之判斷：
  ㈠按當事人主張有利於己之事實者，就其事實有舉證之責任，
    民事訴訟法第277條前段定有明文。而民事訴訟如係由原告
    主張權利者，應先由原告負舉證之責，若原告先不能舉證，
    以證實自己主張之事實為真實，則被告就其抗辯事實即令不
    能舉證，或其所舉證據尚有疵累，亦應駁回原告之請求。次
    按因故意或過失，不法侵害他人之權利者，負損害賠償責任
    ，民法第184條第1項前段定有明文。前揭侵權行為之成立，
    自應具備侵害行為、侵害權利、行為不法、致生損害、相當
    因果關係及行為人有故意、過失之要件。本件原告既主張被
    告於上開時地持竹棍毆打原告，原告為閃避被告持竹棍毆打
    原告，造成原告右膝受傷，被告上開侵權行為侵害原告名譽
    權及身體權，自應就被告上開侵權行為之成立要件，負 舉
    證責任。經查： 
  ㈡依原告於臺灣彰化地方檢察署檢察官偵查時所提出之譯文以
    及臺灣彰化地方檢察署109年度偵字第12290號不起訴處分書
　　可知，當時是原告主動去找被告，並先拿出手機錄影，再出
    言以「你要讓我告幾次？巫有慶，誰做錯事？我嗎？我做錯
    事還你做錯事？誰做錯事？我問你呀，做錯事的人是誰？誰
    沒有經過大家同意就賣土地？誰？有人逼你賣嗎？你憑什麼
    說我收錢？我哪裡收錢了？錢拿來啊，有證據嗎？」等言語
    刺激被告，被告一開始不知要作何回應，只是呆坐在原地，
    後來才開始生氣，並撿起身旁的大竹棍揮打原告，但都沒有
    揮到，且原告在被告揮打過程，仍不斷以手機錄影，甚至繼
    續出言刺激被告等情，此經調取臺灣彰化地方檢察署109年
    度偵字第12290號偵查卷審核屬實，由上開過程來看，被告
    以竹棍攻擊原告，但都沒有打到原告，而也未見有造成原告
    右膝受傷。另從原告整個回應的過程，也可發現其沒有畏懼
    之情或損及原告名譽，否則原告不可能持續出言刺激被告。
　㈢觀諸原告所提右膝瘀青及手掌之彩色照片，該彩色照片至多
    僅能證明該彩色照片內所示之該右膝有瘀青，該手掌有髒汙
    ，但無法據以認定原告右膝有瘀青，更遑論原告右膝瘀青是
    被告上開侵權行為所造成。
　㈣又觀以原告所提被告持竹棍揮打之彩色照片，再參以上開事
    發過程，該彩色照片至多僅能證明被告有持竹棍攻擊原告，
    但都沒有打到原告，且原告也沒有因此有畏懼或損及原告名
    譽。
四、綜上所述，原告既無法舉證證明被告有其所主張之侵權行為
    ，因此其主張依侵權行為之法律關係請求如訴之聲明，為無
    理由，應予駁回。
五、本件事證已臻明確，兩造其餘之攻擊防禦方法及所提證據，
    於判決結果不生影響，爰不一一論列。
六、訴訟費用負擔之依據：依民事訴訟法第78條規定，本件訴訟
    費用為1,000元（即原告所繳第一審裁判費1,000元)，應由
    敗訴之原告負擔。
中　　華　　民　　國　　111 　年　　7 　　月　　29　　日
                  臺灣彰化地方法院員林簡易庭
                          法  官  楊鑫忠
以上正本係照原本作成。
如對本判決不服，得於送達後20日內以判決違背法令為理由，向
本院提起上訴狀(須附繕本)。
中　　華　　民　　國　　111 　年　　7 　　月　　29　　日
　　　　　　　　　　　　　書記官  張清秀